【裁判字號】    89,上易,999
【裁判日期】    890921
【裁判案由】    毀損等
【裁判全文】
臺灣高等法院高雄分院刑事判決                    八十九年度上易字第九九九號
    上  訴  人
    即  被  告  丙○○
    選任辯護人  陳俊偉
右上訴人因毀損等案件，不服臺灣屏東方法院八十八年度易字第一三八三號，中華民
國八十九年三月十五日第一審判決（起訴案號：臺灣屏東地方法院檢察署八十八年度
偵字第四九八九號）提起上訴，本院判決如左：
    主  文
原判決關於丙○○恐嚇及定執行刑部分撤銷。
丙○○被訴恐嚇部分無罪。
其他上訴駁回。
    事  實
一、丙○○係屏東縣里港鄉豪鈺砂石公司之股東，因該公司作業及財務問題，與股東
    甲○○發生糾紛，丙○○乃於八十八年六月二十七日下午六時二十分許，至屏東
    縣里港鄉○○村○○路八一巷三九號甲○○住處欲找王某理論，因甲○○未在家
    中，丙○○竟基於毀損之犯意，徒手擊破甲○○前開住處大門破璃，致生損害於
    甲○○。
二、案經甲○○訴請屏東縣警察局里港分局報請臺灣屏東地方法院檢察署檢察官偵查
    起訴。
    理  由
壹、有罪部分：
一、訊據上訴人即被告丙○○固坦承有擊破玻璃之事實，惟矢口否認有何毀損犯行，
    辯稱：伊要找甲○○理論，甲○○的太太在家卻不願意開門，所以伊酒後越敲門
    越激動，因用力過猛，才不小心打破，伊並非故意要打破玻璃云云。經查，被告
    丙○○毀損之事實，業經被告於警訊、偵查中、原審及本院審理時坦承不諱，核
    與告訴人甲○○之指述情節相符，並有破損玻璃門照片三幀附卷可稽；被告丙○
    ○雖辯稱伊非故意為之，惟玻璃乃易碎之物，一般人均知，如用力擊打，極有可
    能致使玻璃破碎而達不堪使用之程度，被告丙○○亦應有此認識，是被告用力敲
    擊，主觀上具有毀損之故意，無庸置疑，所辯無非事後卸責之詞，不足採信。
二、核被告丙○○所為，係犯刑法第三百五十四條之毀損罪。原審就毀損部分適用刑
    法第三百五十四條、第四十一條、罰金罰鍰提高標準條例第一條前段、第二條之
    規定，並審酌被告犯罪之動機、目的、手段、所生危害及犯後態度等一切情狀，
    量處拘役貳拾玖日，如易科罰金以佰元折算壹日。認事用法俱無不合，量刑亦
    稱妥適，被告此部分上訴意旨，猶執陳詞否認犯罪，空言指摘原判決不當，為無
    理由，應予駁回。
貳、無罪部分：
一、公訴意旨另以：被告丙○○於右揭時、地毀損甲○○前開住處大門破璃後，適甲
    ○○之妻徐淑貞返家，丙○○要求徐淑貞打電話叫甲○○返家，徐淑貞以電話告
    知甲○○後，隨即將電話交給丙○○，丙○○與甲○○通話時，丙○○竟基於恐
    嚇之犯意，對甲○○恫稱：「馬上回來，否則要讓你全家都有事情」等語，致甲
    ○○心生畏懼，足生危害於安全，因認被告丙○○涉有刑法第三百零五條之恐嚇
    罪嫌云云。
二、按犯罪事實應依證據認定之，無證據不得推定其犯罪事實。不能證明被告犯罪者
    ，應諭知無罪之判決，刑事訴訟法第一百五十四條、第三百零一條第一項分別定
    有明文。次按告訴人之告訴，係以使被告受刑事訴追為目的，是其陳述是否與事
    實相符，仍應調查其他證據，以資審認（最高法院五十二年度台上字第一三００
    號判例參照）。
三、本件公訴人認被告丙○○涉有前開恐嚇罪嫌，無非以告訴人甲○○於警訊及偵查
    中指述明確，且證人即告訴人之妻徐淑貞亦到庭證稱：丙○○叫伊打電話叫甲○
    ○回來，丙○○有接聽電話，伊在掃玻璃，聽不清楚講什麼等語；而認被告在電
    話中恐嚇告訴人甲○○為其論據。訊據上訴人即被告丙○○堅決否認有何恐嚇犯
    行，辯稱：伊打破玻璃後，因玻璃割傷左手，即到診所包紮，伊未進入甲○○家
    中接聽電話，亦未恐嚇甲○○，嗣敷藥後返回甲○○住處，即遭甲○○毆打等語
    。
三、經查：
    (一)被告丙○○於八十八年六月二十日下午六時二十分許，打破甲○○住處玻璃
        後，左手流血，未進入甲○○住處，即至蘇鴻儒診所就醫之事實，業據被告
        於偵審中供述不移，並經在埸證人林玉對於本院調查時證稱：「丙○○打破
        玻璃時我有看到，當時我和鄰居在聊天，我看到丙○○拍打玻璃叫甲○○開
        門，沒有人來開門，他（打破玻璃）手流血的時候，沒有進到屋內‧‧‧是
        我拿布按住丙○○的手，叫他去就醫。」、「當時徐淑貞沒有出來，我不知
        道有沒有在家。」等語明確 (見本院八十九年八月二十五日訊問筆錄），復
        有鴻儒診所診斷證明書一紙在卷可稽；而證人林玉對與被告及告訴人雙方間
        皆有親屬關係，且為告訴人聲請傳訊之證人，應無偏頗被告之虞；又本院當
        庭訊問告訴人甲○○對於證人林玉對上開證言有何意見時，告訴人陳稱：「
        沒有意見」 (見本院八十九年八月二十五日訊問筆錄），是證人林玉對所為
證言堪以採信，足見被告丙○○於上述時地打破甲○○住處玻璃後，因左手
        受傷流血前往就醫，並未進入甲○○住處，亦未接聽電話恐嚇告訴人。
    (二)又被告於當日下午六時二十分許，打破告訴人之玻璃門受傷前往就醫，陳慧
        貞因恐被告找告訴人理論，發生衝突，下班後於下午六時四十分許前往告訴
        人住處查看，當時告訴人還沒有回來，門外有血滴，告訴人太太徐淑貞在打
        電話，約十分鐘後告訴人回來，即以球棒毆打陳慧貞，隨後被告回來亦遭告
        訴人毆打，陳慧貞即打一一０電話報案等情，亦經證人陳慧貞於本院證述明
        確，而證人陳慧貞以電話報案時間為八十八年六月二十七日十九時五分，亦
        有屏東縣警察局勤務中心受理報案紀錄可按。又於當日十八時五十四分四十
        九秒，告訴人住處電話 (０八）0000000號，尚有撥打至告訴人甲○
        ○所有之0000000000號行動電話，有上開電話通聯紀錄可憑（見
        原審卷），足認告訴人當時尚未回家，核與證人陳慧貞所稱，伊於十八時四
        十分許到告訴人住處，當時告訴人還沒有回來，徐淑貞在打電話，約十分鐘
        後告訴人回來等情相符，是告訴人配偶徐淑貞打電話通知告訴人時，被告並
        未在埸，何能接過徐淑貞電話恐嚇告訴人。
    (三)證人徐淑貞於本院審理時陳稱：伊打電話給甲○○，伊只和先生說一下子，
        丙○○接過去說大概二、三分鐘就掛掉電話等語 (見本院卷八十九年七月二
        十四日訊問筆錄)，而經原審向中華電信股份有限公司函查甲○○住處電話
        即 (０八)0000000長途通話紀錄之結果，在被告丙○○打破告訴人
        住處玻璃 (大約於案發當日下午六點二十分左右)至被告就醫後又折回甲○
        ○住處 (當日下午七點之前)此段時間內，由 (０八)0000000電話撥
        至告訴人甲○○所有之0000000000大哥大通話紀錄中，最長通話
        時間亦不過為六十五秒，並無證人徐淑貞所稱二、三分鐘，此有中華電信股
        份有限公司台灣南區電信分公司屏東營運處屏營字第八八００七００三四五
        號函在卷可稽，參以上開證人林玉對、陳慧貞之證詞及電話通聯紀錄、報案
        紀錄之結果，益徵告訴人及證人徐淑貞所稱被告以其家中電話恐嚇告訴人等
        語與事實不符，自不足採。
四、綜上所述，告訴人之指訴既無其他佐證足以證明與事實相符，此外，本院復查無
    其他確切之證據足資證明被告有公訴人所指恐嚇犯行，既不能證明被告犯罪，爰
    依法諭知無罪；原審未予詳查，遽論處被告恐嚇罪責，即有未洽，被告上訴意旨
    否認犯罪，指摘原判決不當，為有理由，自應由本院將原判決此部分及定執行刑
    部分一併撤銷，並為被告無罪之諭知。
據上論斷，應依刑事訴訟法第三百六十八條、三百六十九條第一項前段、第三百六十
四條、第三百零一條第一項，判決如主文。
本案經檢察官劉翼謀到庭執行職務。
中    華    民    國        八十九      年      九      月    二十一    日
                              臺灣高等法院高雄分院刑事第一庭
                                  審判長法官  翁慶珍
                                        法官  李春昌
                                        法官  周賢銳
右乙本證明與原本無異。
不得上訴。
                                      書記官  黃琳群
中    華    民    國        八十九      年      九      月    二十五    日
附錄：本判決論罪科刑法條：
刑法第三百五十四條：
毀棄、損壞前二條以外之他人之物或致令不堪用，足以生損害於公眾或他人者，處二
年以下有期徒刑、拘役或五百元以下罰金。
                                                                      Ｈ


司法院資訊處製作；財團法人民間司法改革基金會備份。
